臺灣士林地方法院刑事判決　　　　　 100年度審簡上字第59號
上　訴　人
即　被　告　詹瑞誠
上列上訴人即被告因詐欺案件，不服本院內湖簡易庭中華民國99
年12月31日99年度湖簡字第770 號第一審刑事簡易判決（聲請簡
易判決處刑案號：99年度偵字第14451 號），提起上訴，本院管
轄之第二審合議庭判決如下：
    主  文
原判決撤銷。
詹瑞誠幫助意圖為自己不法之所有，以詐術使人將本人之物交付
，處拘役貳拾日，如易科罰金，以新臺幣壹仟元折算壹日。
    事  實
一、詹瑞誠能預見將金融機構帳戶提供不熟識之人使用，可能用
    以幫助詐騙集團作為收取他人款項之用，以遂行詐欺犯行，
    竟基於幫助詐欺取財之不確定故意，於民國98年10月、11月
    間某日，在不詳地點，提供其不知情之友人郭佳彬所申辦之
    中國信託商業銀行股份有限公司士林分行（下稱中國信託銀
    行）帳號000000000000號帳戶之存摺影本、提款卡及密碼予
    真實姓名不詳之成年詐欺集團成員。嗣該詐欺集團成員取得
    上開帳戶資料後即與其所屬詐騙集團，基於意圖為自己不法
    所有之詐欺取財犯意，於98年11月20日晚上8 時30分許，以
    電腦連線登入網際網路，在「KIKI小舖」網站上，虛偽刊載
    販賣化妝品商品之不實訊息，致林姮伶於瀏覽上開網頁後，
    陷於錯誤而下標購買商品，並先後於98年11月24日晚上9 時
    27分許、9 時32分許、9 時35分許、10時26分許及10時34分
    許，分別匯款新臺幣（下同）1 萬8,000 元、2 萬3,000 元
    、8,000 元、2 萬9,000 元、1,000 元至郭佳彬所有之上開
    中國信託銀行帳戶內，旋即遭詐欺集團成員提領一空。嗣林
    姮伶於匯款後遲未收到商品，方知受騙，經報警處理後，始
    為警循線查悉上情。
二、案經臺北巿政府警察局萬華分局報告臺灣臺北地方法院檢察
    署呈請臺灣高等法院檢察署檢察長令轉臺灣板橋地方法院檢
    察署再呈請臺灣高等法院檢察署檢察長令轉臺灣士林地方法
    院檢察署檢察官偵查後聲請簡易判決處刑。
    理  由
一、上揭犯罪事實，業據上訴人即被告詹瑞誠於檢察官偵查中及
    本院100 年5 月9 日準備程序期日及100 年6 月13日審判程
    序中坦承不諱，核與證人郭佳彬、證人即被害人林姮伶分別
    於警詢、檢察官偵查中所證述之情節相符，並有郭佳彬所設
    上開中國信託銀行帳戶之開戶基本資料、歷史交易明細表及
    被害人林姮伶提出之中國信託銀行自動櫃員機交易明細表影
    本5 紙附卷可稽，足認被告上開任意性自白與事實相符，可
    以採信。本件事證明確，被告犯行洵堪認定，應依法論科。
二、核被告詹瑞誠所為，係犯刑法第30條第1 項前段、第339 條
    第1 項之幫助詐欺取財罪。被告對詐欺正犯提供帳戶資以助
    力，但並未參與詐欺犯罪行為之實行，屬幫助他人實行犯罪
    行為，為幫助犯，乃依刑法第30條第2 項之規定減輕其刑。
    原審判決以被告幫助詐欺取財犯行罪證明確，援引刑事訴訟
    法第449 條第1 項前段、第3 項、第454 條第2 項，刑法第
    339 條第1 項、第30條第1 項、第2 項、第41條第1 項前段
    ，刑法施行法第1 條之1 ，據以判處被告拘役59日，並諭知
    如易科罰金以1,000 元折算1 日之折算標準，其論罪科刑固
    非無見。惟按刑事審判之量刑，在於實現刑罰權之分配的正
    義，故法院對有罪之被告科刑，應符合罪刑相當之原則，使
    罰當其罪，以契合人民之法律感情，此所以刑法第57條明定
    科刑時應審酌一切情狀，尤應注意該條所列各款事項，以為
    科刑輕重之標準。查被告於本件犯後已知坦承犯行，深表悔
    意，並於本院100 年5 月9 日準備程序中當庭與被害人林姮
    伶達成調解，並已依約給付被害人3 萬元賠償其所受之部分
    損害，有被告提出之自動櫃員機交易明細表、本院公務電話
    記錄各1 紙附卷可佐，堪認犯後態度良好，原審未及衡酌上
    情，就被告本件幫助詐欺取財犯行逕以拘役59日論處，尚難
    認符合罪刑相當之原則，容有未洽。被告上訴意旨以原審諭
    知之刑度過重，請求撤銷更為適當合法之判決，為有理由，
    原判決當屬無可維持，應由本院予以撤銷改判。爰審酌被告
    一時思慮未周，竟輕易提供友人之銀行帳戶供他人掩飾犯罪
    所得使用，非但增加被害人尋求救濟之困難，造成社會人心
    不安，亦助長詐騙犯罪者之氣焰，使詐欺犯罪者得以順利取
    得詐欺所得之財物，危害財產交易安全，及本件被害人遭詐
    騙之金額共計7 萬9,000 元，惟被告犯後已知坦承犯行，態
    度良好，並與被害人達成調解，依約賠償其所受之部分損害
    ，已如前述，兼衡其犯罪之動機、目的、手段、智識程度、
    家庭生活狀況等一切情狀，量處如主文第2 項所示之刑，並
    諭知易科罰金之折算標準。
據上論斷，應依刑事訴訟法第455 條之1 第1 項、第3 項、第36
9 條第1 項前段、第364 條、第299 條第1 項前段，刑法第339
條第1 項、第30條第1 項前段、第2 項、第41條第1 項前段，刑
法施行法第1 條之1 第1 項、第2 項前段，判決如主文。
本案經檢察官曾勁元到庭執行職務。
中    華    民    國     100    年    6     月    21  日
                  刑事第一庭審判長法  官  洪英花
                                  法  官  王沛雷
                                  法  官  莊明達
以上正本證明與原本無異。
本件不得上訴。
                                  書記官  張茹茵
中    華    民    國     100    年    6     月    21  日
附錄本案論罪科刑法條依據：
刑法第339 條第1 項
意圖為自己或第三人不法之所有，以詐術使人將本人或第三人之
物交付者，處5 年以下有期徒刑、拘役或科或併科1 千元以下罰
金。